pt-PT: Artes e lazer > Passatempos e artes criativas > Artes e trabalhos manuais > Materiais para artes e trabalhos manuais > Fechos e tampas para trabalhos manuais > Olhais e argolas: Ilhoses; Ilhoses largos; Colchetes
zh-TW: 藝術/娛樂 > 嗜好和創作藝術 > 藝術品和手工藝品 > 藝術/手作材料 > 工藝品固定工具 > 雞眼套片/銅釦套片: 雞眼套片; 銅釦套片; 風紀扣
es: Arte y ocio > Hobbies y artes creativas > Manualidades > Materiales para manualidades > Remaches y cierres > Ojales: Ojales para manualidades; Arandelas; Ganchos y argollas
pl: Sztuka i rozrywka > Hobby i sztuki piękne > Sztuka i rękodzieło > Materiały dla artystów i rękodzielników > Ozdobne spinki i zamknięcia > Oczka i przelotki: Oczka; Przelotki; Haczyki i oczka
sk-SK: Umenie a zábava > Záľuby a tvorivé dielne > Výtvarná dielňa > Materiály pre výtvarnú dielňu > Dekoratívne sponky a uzávery > Pútka a priechodky: Pútka; Priechodky; Háčiky a pútka
tr: Sanat ve Eğlence > Hobiler ve Sanatsal Çalışmalar > Sanatlar ve El İşleri > Sanat ve El İşleri Malzemeleri > El İşi Sabitleyicileri ve Kilitleri > Delik Halkalar ve Rondelalar: Delik Halkalar; Rondelalar; Kancalar ve Gözler
lt-LT: Menai ir pramogos > Hobiai ir menai > Menai ir amatai > Menų ir amatų medžiagos > Rankdarbių tvirtinimo detalės ir užsegimai > Kilpos ir įvorės: Kilpos; Įvorės; Kabliukai ir kilpos
ro-RO: Artă și divertisment > Hobby-uri și artă > Artizanat > Materiale pentru artă/artizanat > Articole fixare și închizători artizanat > Ochiuri și urechi: Ochiuri; Urechi; Închizători „babă și moș”
hu: Művészet és szórakoztatás > Hobbik és kreatív művészet > Művészet és barkácsolás > Művészeti és kézműves anyagok > Kézműves kötözők és záróelemek > Fémszemek és fémlyukak: Fémszemek; Fémlyukak; Horgok és szemek
vi: Nghệ thuật và giải trí > Sở thích và nghệ thuật sáng tạo > Đồ thủ công mỹ nghệ > Vật liệu nghệ thuật & thủ công mỹ nghệ > Ghim và nút khóa làm thủ công > Lỗ xâu & Vòng đệm: Lỗ xâu; Vòng đệm kín; Móc gài
hr-HR: Umjetnost i zabava > Hobiji i kreativne umjetnosti > Umjetnost i rukotvorine > Materijali za umjetnost i rukotvorine > Zatvarači za rukotvorine > Jednodijelne i dvodijelne ušice: Jednodijelne ušice; Dvodijelne ušice; Kuke i prstenovi
pt-BR: Artes e entretenimento > Hobbies e artes > Arte e artesanato > Materiais de arte e de artesanato > Prendedores e fechos > Ilhós e anéis: Ilhós; Anel; Ganchos e ilhós
en: Arts & Entertainment > Hobbies & Creative Arts > Arts & Crafts > Art & Crafting Materials > Craft Fasteners & Closures > Eyelets & Grommets: Eyelets; Grommets; Hooks & Eyes
nb: Kunst og underholdning > Hobby og kreativitet > Kunst og håndverk > Kunst- og håndverksmaterialer > Festemidler og hekter > Ringer og maljer: Små maljer; Store maljer; Kroker og øyne
th: ศิลปะและความบันเทิง > งานอดิเรกและศิลปะสร้างสรรค์ > ศิลปะและงานฝีมือ > วัสดุงานศิลปะและงานฝีมือ > เครื่องยึดและเครื่องปิดสำหรับงานฝีมือ > รูตาไก่: ตาไก่; แหวนยาง; ตะขอและตา
sv: Konst och underhållning > Hobby och skapande > Hantverk och hobbyer > Hobbymaterial > Hobbyspännen och -fästen > Snörhål och öljetter: Öljetter; Genomföringar; Krokar och öljetter
de: Kunst & Unterhaltung > Hobby & Kunst > Kunsthandwerk & Hobby > Kunst- & Bastelmaterialien > Befestigungen & Verschlüsse > Ösen & Tüllen: Ösen; Tüllen; Haken & Ösen
bg-BG: Изкуства и развлечения > Хобита и творчески изкуства > Изкуства и творчество > Творчески материали > Декоративни щипки и закопчалки > Капси: Малки капси; Големи капси; Закопчалки с кукичка
nl: Kunst en entertainment > Hobby's en creatieve vaardigheden > Handwerk en hobby's > Handwerk- en hobbymaterialen > Bevestigingen en sluitingen > Oogjes en ringen: Oogjes; Sluitingsringen; Haken en ogen
da: Kunst og underholdning > Hobby og håndarbejde > Håndarbejde og hobby > Materialer til håndarbejde og hobby > Befæstelseselementer og beslag til håndarbejde > Øjer og ringe: Øjer; Tyller; Kroge og øjne
sl-SI: Kultura in zabava > Hobiji in ustvarjalne umetnosti > Umetnost in ročna dela > Materiali za umetniško ustvarjanje in ročna dela > Sponke in zapirala za ročna dela > Neti in zakovice: Neti; Zakovice; Kljuke in zanke
el: Τέχνες & Ψυχαγωγία > Χόμπι & Δημιουργικές Τέχνες > Τέχνες & Χειροτεχνίες > Υλικά τέχνης & χειροτεχνίας > Συνδετήρες και Κλεισίματα για Χειροτεχνίες > Τρουκς και δακτύλιοι στερέωσης: Τρουκς; Δακτύλιοι στερέωσης; Γαντζάκια και ματάκια
cs: Umění a zábava > Hobby, hudba a výtvarné umění > Řemesla a koníčky > Materiál pro umění a řemesla > Hobby zapínání > Průchodky a nýty: Průchodky; Průchodky; Háčky a očka
fi: Taide ja viihde > Harrastukset ja taiteet > Taide ja askartelu > Askartelumateriaalit > Askartelukiinnikkeet > Rengasniitit ja vahvikerenkaat: Rengasniitit; Rengasniitit; Koukut ja silmukat
ja: 芸術・エンターテイメント > 趣味・コレクション > クラフト・アート > アート・クラフト用素材 > クラフトファスナー・留め具 > アイレット・グロメット: アイレット; グロメット; フック・アイ
zh-CN: 艺术与娱乐 > 爱好/艺术创作 > 手工艺品 > 手工艺材料 > 手工艺紧固件/闭合配件 > 金属圈/扣环: 气眼扣; 索环扣; 钩眼扣
ko: 아트/엔터테인먼트 > 취미/예술 > 미술/공예 > 미술/공예 재료 > 공예용 고정/여밈 재료 > 아일릿/그로밋: 아일릿; 그로밋; 후크/아이
it: Arte e svago > Hobby e arti creative > Artigianato e hobby > Materiali per hobby e artigianato > Chiusure e cerniere per attività creative > Occhielli e asole di rinforzo: Occhielli; Occhielli; Ganci e occhielli
ru: Искусство и развлечения > Хобби и творчество > Искусство и рукоделие > Материалы для художественных работ и рукоделия > Застежки и крепления для рукоделия > Люверсы и блочки: Блочки; Люверсы; Крючки и петли
fr: Arts et loisirs > Loisirs et arts créatifs > Loisirs créatifs > Matériaux pour loisirs créatifs > Fermoirs et fermetures pour loisirs créatifs > Œillets: Œillet; Passe-fils; Crochets et œillets